【裁判字號】    99,交聲,1135
【裁判日期】    990628
【裁判案由】    交管條例聲異
【裁判全文】
臺灣板橋地方法院交通事件裁定        99年度交聲字第1135號
原處分機關  交通部公路總局臺北區監理所
異  議  人
即受處分人  甲○○
上列異議人因違反道路交通管理處罰條例案件，對於交通部公路
總局臺北區監理所於民國99年4 月21日以北監營裁字第裁40-A02
YL2502號違反道路交通管理事件裁決書所為之裁決處分，聲明異
議，本院裁定如下：
    主  文
異議駁回。
    理  由
一、原處分意旨略以：異議人即受處分人甲○○駕駛車牌號碼34
    5-YL號營業小客車（下稱本件汽車），於民國99年3 月16日
    20時53分許，沿臺北市○○路○ 段北往南方向行駛，迨行駛
    過和平東路3 段路口至基隆路2 段190 號前時（舉發通知單
    及裁決書均誤載違規地點為基隆路2 段196 號前，應逕予更
    正），因有「在交岔路口10公尺內臨時停車」之違規事實，
    經臺北市政府警察局信義交通分隊警員開立舉發違反道路交
    通管理事件通知單當場舉發。嗣異議人於應到案日期前提出
    申訴，而經原處分機關交通部公路總局臺北區監理所於99年
    4 月21日以北監營裁字第裁40-A02YL2502號裁決書裁決，依
    道路交通管理處罰條例第55條第2 款及違反道路交通管理事
    件統一裁罰基準表等規定，裁處異議人罰鍰新臺幣（下同）
    6 百元。
二、異議意旨略以：警察所舉發之違規地點基隆路2 段196 號至
    和平東路3 段路口已逾36公尺，顯與舉發違規情節不符，爰
    依法聲明異議云云。
三、按汽車駕駛人在交岔路口10公尺內臨時停車者，處3 百元以
    上6 百元以下罰鍰，道路交通管理處罰條例第55條第2 款定
    有明文。查異議人於99年3 月22日申訴書及本院調查時，已
    自承於前揭時間，確有駕駛本件汽車在基隆路2 段靠近和平
    東路3 段路口之路邊臨時停車載客之事實，僅爭執其臨時停
    車之位置應在基隆路2 段196 號前，距離交岔路口超過10公
    尺云云。然查，證人即舉發警員賴雲洲於本院調查時，已當
    庭具結證稱：我看到異議人因為有客人攔車，臨時停車在車
    尾距離路口行人穿越道差不多1 公尺的地方，等到異議人載
    完客要離開的時候，我就站到基隆路上，將異議人攔停下來
    當場舉發。異議人違規地點應該是190 號，舉發當時可能是
    不小心將地址輸入錯誤，異議人是先在190 號臨時停車，要
    再往前行時，我將他攔下來，攔停的地點就是在196 號前，
    所以異議人是在差不多距離路口5 公尺處臨時停車等語綦詳
    ，並有賴雲洲所庭呈之現場圖1 份及現場照片4 張在卷可佐
    。觀諸卷附臺北市政府警察局信義分局99年4 月8 日北市警
    信分交字第09930951800 號書函同載明：舉發警員在臺北市
    ○○路○ 段196 號與和平東路3 段前，發現本件汽車在交岔
    路口10公尺內臨時停車等情，參以證人賴雲洲與異議人素不
    相識，亦無怨隙，要無僅為單純舉發異議人交通違規之事，
    即甘冒本身違犯刑事偽證罪責之風險，而仍設詞誣陷異議人
    之理，且交通警員製單舉發違規事實，本質上係公務員依法
    執行職務之行為，如有枉法構陷或為不實記載之行為，亦需
    負擔嚴厲之刑事責任，國家並以此擔保公務員能忠實執行職
    務，故於未裝設自動感應攝影器材路段，就臨時停車等一瞬
    間突發之交通違規行為，因無法期待警員於發現後能及時正
    確攝影取證，事實上同僅能仰賴舉發警員目視為之，別無其
    他舉證之可能。經核賴雲洲上開證述內容，並無存有顯然瑕
    疵或違背常情之處，況倘異議人臨時停車地點與證人賴雲洲
    所站立之舉發地點相同，依常理異議人亦無甘冒遭警員在旁
    立即舉發之風險，猶靠近路邊臨時停車載客之可能，是賴雲
    洲之證詞應屬可採，足認本件舉發通知單及裁決書上，確係
    將異議人之違規地點（即基隆路2 段190 號前）誤載為警員
    攔停舉發地點（即基隆路2 段196 號前）無訛，且此既係因
    舉發警員誤寫所致，當為顯然錯誤而非屬重大明顯之瑕疵，
    由本院逕予敘明更正即可。從而，異議人既確有如證人賴雲
    洲所證述於前揭時地駕駛本件汽車在交岔路口10公尺內臨時
    停車之情，是原處分經本院更正違規地點後，自難認尚有何
    違法或不當之處。
四、綜上所述，原處分機關依道路交通管理處罰條例第52條第2
    款等規定，裁處異議人罰鍰6 百元，核無違誤，本件異議為
    無理由，應予駁回。
據上論斷，應依道路交通案件處理辦法第19條，裁定如主文。
中    華    民    國    99    年    6     月    28    日
                  交通法庭  法  官  張 兆 光
上列正本證明與原本無異。
如不服本裁定，應於裁定送達後五日內敘明抗告理由，向本院提
出抗告狀。
                            書記官  曹 秋 冬
中    華    民    國    99    年    6     月    28    日

司法院資訊處製作；財團法人民間司法改革基金會備份。
